【裁判字號】    87,易,6550
【裁判日期】    900307
【裁判案由】    違反商標法
【裁判全文】
臺灣高雄地方法院刑事判決                        八十七年度易字第六五五號
    公  訴  人  臺灣高雄地方法院檢察署檢察官
    被      告  乙○○
右列被告因違反商標法案件，經檢察官提起公訴（八十七年度偵字第七五八七號）及
併案審理（八十九年度偵字第二六八四○號），本院判決如左：
    主  文
乙○○連續意圖欺騙他人，於同一商品使用相同於他人註冊商標之圖樣，處有期徒刑
壹年陸月。
扣案如附表二、附表三所示之物品均沒收。
    事  實
一、乙○○明知如附表一所示之商標，均係如附表一所示各專標專用權人向我國前經
    濟部中央標準局註冊登記，取得商標專用權，使用於各類運動、遊戲器具，包括
    高爾夫球桿、球頭、握把、桿軸、桿頭、球用手套等運動器具之商品。且均尚在
    專用期間。其竟未經合法授權，基於概括犯意，自八十六年八、九月間起，意圖
    欺騙他人，向自稱胡啟華之不詳男子販入如附表一所示各商標之高爾夫球桿、桿
    身、球頭、握把、球頭套、木桿毛胚、商標網版、銘版、透明膠片、商標貼紙等
    組裝仿冒該等商標之高爾夫球具之相關器具及組件。連續自行組裝高爾夫球具，
    並將如附表一之商標使用於各該仿冒品多次，並陸續將此仿冒品販賣予他人多次
    。嗣於八十七年三月十日十五時三十分許，在高雄縣橋頭鄉○○路光復巷十二號
    其所經營之歐天公司倉庫內，為警查獲，並當場扣得如附表二所示之組裝仿冒高
    爾夫球具之相關物件及空白估價單。乙○○於被查獲後竟仍不知悔改，承同一概
    括之犯意，繼續使用該等商標於各該仿冒之高爾夫球具，以販賣於他人。至八十
    九年九月十九日，其再以航空託運之方式，寄送仿冒ＣＡＬＬＡＷＡ商標之高爾
    夫球桿成品三支，在高雄小港機場國內線貨運站，為警查獲。並於同年月三十日
    為警搜索上開歐天公司之營業處所，當場又扣得如附表三編號二之物品，及編號
    三之估價單二本，內有乙○○自八十六年十二月至八十八年十一月販售仿冒之高
    爾夫球具及相關器材之出貨明細。
二、案經如附表一所示商標專用權人訴由高雄縣警察局移送台灣高雄地方法院檢察署
    檢察官偵查起訴，及航空警察局高雄分局移由臺灣高雄地方法院檢察署檢察官併
    案審理。
    理  由
一、訊據被告乙○○固不否認有販賣八十七年三月十日遭查獲之如附表二所示高爾夫
    球具，惟否認使用他人之商標組裝該等球具，辯稱：如附表二之球具及仿冒商標
    用品均係八十六年八、九月間向胡啟華購買，胡某已逃往大陸云云。又被告對八
    十九年九月十九日，在高雄小港機場被查獲之仿冒ＣＡＬＬＡＷＡ商標高爾夫球
    桿成品三支亦否認係販賣，辯稱：該等球桿係在大陸友人所送，伊要寄送給友人
    邱薇臻的父親云云。惟查：
（一）、查獲之如附表二、三所示高爾夫球具成品及組件均係仿冒品，此為被告供承
        在卷，並據告訴人美商甲○○○○夫公司及美商卡斯登製造公司之代理人俞
        大衛、日商本間高爾夫製作所股份有限公司之代理人丁○○、朱益宏、日商
        山葉股份有限公司及日商精工股份有限公司之代理人劉中城、高烊輝、美津
        濃公司之代理人丙○○、分別於警、偵訊及本院審理時指述明確。且上開公
        司就附表一所示之商標圖樣，分別享有商標專用權，使用於各類運動、遊戲
        器具，包括高爾夫球桿、球頭、握把、桿軸、桿頭、球用手套等運動器具之
        商品。且於被告犯罪行為時，均尚在專用期間內之事實，亦有前經濟部中央
        標準局核發之各該商標註冊証影本存卷可參。又如附表二所示之ＣＡＬＬＡ
        ＷＡＹ高爾夫球桿成品四十三支、球頭六十四個、桿身三百二十九支、握把
        一箱、球頭套三十只，ＭＩＺＵＮＯ高爾夫球桿成品四十九支、握把九十一
        支、球頭套三只、桿身二百零四支、球頭二百四十九個、球頭套三只，ＹＡ
        ＭＡＨＡ高爾夫球頭一千五百個、握把四十支，Ｓ─ＹＡＲＤ高爾夫球桿身
        一百支，ＨＯＮＭＡ高爾夫球頭一百四十個、木桿毛胚三十四個、球頭套四
        十只、球桿成品四十三支、桿身二百二十支、握把一箱、ＰＩＮＧ高爾夫球
        桿成品九支，及如附表三所示ＨＯＮＭＡ高爾夫球桿成品四十三支、球頭二
        十一個，均分別貼有如附表一所示各該商標之事實，亦經本庭抽樣勘驗該等
        物品明確，並有勘驗筆錄一份在卷可稽。
（二）、扣案如附表二所示之物品，除高爾夫球具及相關組件外，尚包括製造仿冒商
        標及準備貼用於商品上之如附表二所示ＣＡＬＬＡＷＡ商標貼片五小袋、商
        標網版七片、商標透明膠片八片、商標貼紙十張，ＭＩＺＵＮＯ商標銘版十
        五片、網版一片、商標透明膠片一片，ＹＡＭＡＨＡ高爾夫球具商標貼紙五
        千張，Ｓ─ＹＡＲＤ商標網版四只、透明膠片二張，ＨＯＮＭＡ商標網版一
        片、商標透明膠片二張、商標貼紙四十九片、及如附表三編號二所示之ＨＯ
        ＮＭＡ鼴鼠商標二十四只扣案可為佐証，且該等物品確仿冒各該商標之器具
        及用品，亦經本庭勘驗明白，製有勘驗筆錄一份可為憑証。足見被告並非單
        純轉售仿冒之高爾夫球具，而係組裝並將相同於他人註冊商標之圖樣使用於
        該等組成之仿冒球具後，再販賣予不特定之人。被告所辯係向他人販入後，
        再拼湊後轉賣，顯係避重就輕之詞，不足採信。
（三）、警方搜索上開歐天公司之營業處所，當場又扣得如附表三編號二之物品，及
        編號三之估價單二本，內有乙○○自八十六年十二月至八十八年十一月間每
        月販售仿冒之高爾夫球具及相關器材之出貨明細，此有該等估價單二本扣案
        可稽，並為被告所不否認。足見被告於八十七年三月十日為警查獲後，從未
        間斷其犯行，仍基於同一概括之犯意，繼續組裝並將相同於他人註冊商標之
        圖樣使用於該等組成之仿冒高爾夫球具後，再販賣予不特定之人。
（四）、被告對八十九年九月十九日，在高雄小港機場被查獲之仿冒ＣＡＬＬＡＷＡ
        商標高爾夫球桿成品三支雖如前述辯稱：該等球桿係在大陸友人所送，伊要
        寄送給友人邱薇臻的父親云云。惟查被告於警訊中供稱伊不知邱薇臻之住址
        及邱女現從事何業等語。按諸常理，被告寄送之球桿雖係仿冒品，然市價亦
        非便宜，被告如要免費贈人，對方亦必為被告之親朋好友，豈有連受贈人之
        住址及職業一無所知之理。被告所辯被查獲之物係要送人而非販賣等詞，顯
        非可採。對照同年月三十日在被告歐天公司之營業處所，仍搜獲如附表三編
        號二ＨＯＮＭＡ高爾夫球桿成品四十三支、球頭二十一個、ＨＯＮＭＡ鼴鼠
        商標二十四只等事實，足見被告至八十九年九月三十日前仍持續為本件使用
        他人商標及販賣仿冒品之犯行。
二、綜右（一）、（二）、（三）、（四）項所述，被告所辯顯無可採，其犯行事証
    明確，足堪認定。
三、核被告所為，係犯商標法第六十二條第一款之罪。被告販賣仿冒商標商品之行為
    ，係其非法使用他人商標於同一商品犯行之當然後續行為，應為使用之高度行為
    所吸收。自無須另論同法第六十三條販賣仿冒商標商品罪論究。又被告先後多次
    使用他人註冊商標犯行，均時間緊接，所犯係構成要件相同之罪，顯係基於概括
    犯意而反覆為之，應依連續犯規定論以一罪，並加重其刑。又被告自八十七年三
    月十日被查獲後繼續從事同一犯行至八十九年九月三十日之犯罪事實，雖未經起
    訴，然此部分與起訴之部分既有連續犯之關係，應屬裁判上一罪，自為起訴效力
    所及，本院自得併予審理，附此敘明。又被告以一行為侵害加附表一所示各商標
    專用權人之商標，乃屬一行為觸犯數罪名，應依想像競合犯之規定處斷。審酌被
    告不思以正當方法賺取錢財，無視如附表一所示他人商標專用權，更枉顧政府為
    消除「仿冒王國」所為之努力，侵害他人商標專用權達三年之久，查獲之仿冒品
    數量非微、情節非輕，且八十七年三月十日首次遭查獲後，竟未曾中斷犯行，持
    續犯罪至八十九年九月三十日，毫無悔意，蔑視法律尊嚴，莫此對甚，且犯後猶
    飾詞否認犯行等一切情狀，量處如主文所示之刑。至扣案如附表二所示之ＣＡＬ
    ＬＡＷＡＹ高爾夫球桿成品四十三支、球頭六十四個、桿身三百二十九支、握把
    一箱、球頭套三十只，ＭＩＺＵＮＯ高爾夫球桿成品四十九支、握把九十一支、
    球頭套三只、桿身二百零四支、球頭二百四十九個、球頭套三只，ＹＡＭＡＨＡ
    高爾夫球頭一千五百個、握把四十支，Ｓ─ＹＡＲＤ高爾夫球桿身一百支，ＨＯ
    ＮＭＡ高爾夫球頭一百四十個、木桿毛胚三十四個、球頭套四十只、球桿成品四
    十三支、桿身二百二十支、握把一箱、ＰＩＮＧ高爾夫球桿成品九支，及如附表
    三所示ＨＯＮＭＡ高爾夫球桿成品四十三支、球頭二十一個，均係犯商標法第六
    十二條第一款之罪所製造之商品，依同法第六十四條，不問是否屬被告所有，均
    沒收之。又如附表二所示ＣＡＬＬＡＷＡ商標貼片五小袋、商標網版七片、商標
    透明膠片八片、商標貼紙十張，ＭＩＺＵＮＯ商標銘版十五片、網版一片、商標
    透明膠片一片，ＹＡＭＡＨＡ高爾夫球具商標貼紙五千張，Ｓ─ＹＡＲＤ商標網
    版四只、透明膠片二張，ＨＯＮＭＡ商標網版一片、商標透明膠片二張、商標貼
    紙四十九片、空白估價單七本，及如附表三編號二所示之ＨＯＮＭＡ鼴鼠商標二
    十四只、附表三編號三之估價單二本均係被告所有供犯罪所用之物及預備供犯罪
    所用之物，均應均依刑法第三十八條第一項第二款為沒收之宣告。
據上論斷，應依刑事訴訟法第二百九十九條第一項前段、商標法第六十二條第一款、
第六十四條，刑法第十一條、第五十五條、第五十六條、第三十八條第一項第二款，
判決如主文。本案經檢察官井天博到庭執行職務。
中      華      民      國      九十     年      三     月      七      日
                                  臺灣高雄地方法院刑事第七庭
                                      法  官  蔡  國  卿
右正本證明與原本無異。
如不服本判決，應於判決送達後十日內，向本院提出上訴狀。
                                      書記官  邱  靜  銘
中      華      民      國      九十     年      三     月      九      日
附錄本案判決論罪科刑之法條
商標法第六十二條第一款：
意圖欺騙他人，有左列情事之一者，處三年以下有期徒刑、拘役或科或併科新台幣二
十萬元以下罰金。
一、於同一商品或同類商品，使用相同或近似於他人註冊商標之圖樣者。
商標法第六十四條：
犯前二條之罪所製造、販賣、陳列、輸出或輸入之商品不問屬於犯人與否，沒收之。
附表一：
  編號    商標圖樣                          商標專用權人
  一
  二      ＰＩＮＧ                          美商卡斯登製造公司
  三      ＹＡＭＡＨＡ    日商山葉股份有限公司
  四      Ｓ─ＹＡＲＤ                      日商服部精工股份有限公司
  五      ＭＩＺＵＮＯ                      日商美津濃股份有限公司
  六      ＨＯＮＭＡ                        日商本間高爾夫製作所股份有限
                                            公司
  七      鼴鼠圖                            同右
附表二、八十七年三月十日查獲時之扣押物
一、ＣＡＬＬＡＷＡＹ高爾夫球桿成品四十三支、球頭六十四個、桿身三百二十九支
    、握把一箱、商標貼片五小袋、商標網版七片、商標透明膠片八片、商標貼紙十
    張、球頭套三十只。
二、ＭＩＺＵＮＯ高爾夫球桿成品四十九支、握把九十一支、球頭套三只、桿身二百
    零四支、球頭二百四十九個、銘版十五片、網版一片、商標透明膠片一片、
三、ＹＡＭＡＨＡ高爾夫球頭一千五百個、握把四十支、商標貼紙五千張。
四、Ｓ─ＹＡＲＤ高爾夫球桿身一百支、網版四只、透明膠片二張。
五、ＨＯＮＭＡ商標網版一片、商標透明膠片二張、商標貼紙四十九片、高爾夫球頭
    一百四十個、木桿毛胚三十四個、球頭套四十只、球桿成品四十三支、桿身二百
    二十支、握把一箱。
六、ＰＩＮＧ高爾夫球桿成品九支。
七、空白估價單七本。
附表三：
一、ＣＡＬＬＡＷＡ高爾夫球桿成品三支。
二、ＨＯＮＭＡ高爾夫球桿成品四十三支、球頭二十一個、ＨＯＮＭＡ鼴鼠商標二十
    四只。
三、估價單二本。


司法院資訊處製作；財團法人民間司法改革基金會備份。
